Gildas Yao KODJO

IT Manager / Devops



COMPETENCES Sur 5 🜟

Logiciels et Outils

Prestashop / Wordpress



Alfresco / Sharepoint

Suite Office



Envionnements

Windows Server / Linux



Hyper V/ Virtual Box / VmWare

$\star\star\star$

UX Design

Photoshop CS4 / Illustrator



CSS3 / Metro Ui/ Canvas /Bootstrap 🖈 🖈



Management

Agile / SCRUM



Langues et techniques

Php /Java / Html /CSS / Kotlin



Français



Anglais



+33 0769326278 kcgildas@gmail.com

www.linkedin.com/in/gildas-kodjo 54 Rue Georges Courteline - France

Je propose mes compétences informatique dans l'administration systèmes, réseaux et dans le développement d'application au sein de votre entreprise. J'aimerais acquerir de l'experience dans la partie devops parce que j'adore trouver des solutions et aider l'entreprise dans sa croissance.

EXPERIENCE PROFESSIONNELLE

01/2022 - 06/2022 | Developpeur drupal junior | AFDB (African Development Bank Group) Abidjan - Côte d'ivoire

- Etude du cahier charge du client
- Développement d'une plateforme de plainte sous drupal 9/8 06/2017 – 08/2022 | Responsable informatique | Batiplus Industrie (Groupe BATIMAT), Dakar - Sénégal
- Administration, maintenance et sécurité du parc informatique
- Mise en place et configuration de firewall Fortigate
- Mise en place de nom de domaine et configuration de active directory
- Administration et configuration de serveur
- Administration de base de données
- Développement d'applications interfaçable avec SAGE (Gescom & COMPTA 100) version i7 et 100 c
- Gestion de stock

Environnement technique: Hyper V, Virtualbox, SQL SERVER 2012/ 2016, VB.net, PowerPivot, J2EE, SharepointServer, SAGE version 100 c et i7 Client server, Windows Server, Active Directory, Forti Gate, suite office,

01/2016 - 05/2017 | Developpeur java | Groupe Sepro, Dakar -Sénégal

- Développement d'une application de gestion universitaire
- Maintenance et suivi correctif d'une application de gestion de call center
- Administration serveur
- Conception de site web
- Installation et configuration du Logiciel de gestion électronique de documents
- Installation et maintenance du logiciel de gestion de ressources humaines

Environnement technique: Dockers, J2EE, Primefaces, bootstrap, Metro UI, Alfresco, Orange HRM, Php, Debian, Jhipster, Angular 4, GIT, Wordpress, drupal, prestashop, SOAP UI, Windows Server, Scrum, Gant project, Photoshop cs3, Postgre SQL, IntelliJ, eclipse, Hibernate, JPA, Git,

01/2015 – 01/2016 | Intégrateur- Developeur java | Inekto Groupe, Dakar - Sénégal

- Développement et maintenance d'un logiciel de Microfinance et de transfert d'argent
- Administration de la base de données d'entreprise de microfinance
- Configuration et déploiement de serveur SVN
- Conception d'application mobile pour le transfert d'argent
- Configuration et déploiement de serveur
- Etude de la norme ISO 8583 et conception d'un middleware Environnement technique: JSP, JSF, Glassfish, J2EE, GIT, SVN, MySQL, Debian, Bootstrap, EyesOfNetwork, Android Studio, Nginx, Postgres SQL, Retrofit

08/2014 - 09/2014 | Stagiaire | Canal Innovation, Lome - Togo

- Mise en place d'un portail captif de gestion des utilisateurs
- Conception de cahier de charge
- Conception de design et de maquette

Environnement technique : Zeroshell , Alcasar, PfSense, Centos 6, Mandriva, Photoshop CS3

08/2014 - 08/2014 | Free Lance | Grand Seminaire Jean Paul II, Lome

- Togo
- Etude des besoins
- Mise en place d'un portail captif de gestion des utilisateurs
- Câblage réseaux et architecture

Environnement technique : Zeroshell , Alcasar, Visio , Linux

08/2013 - 09/2013 | Stagiaire | ITPLEX, Lome-Togo

- Etude des besoins
- Mise en place d'une solution d'équilibrage de charges LVS/HEARTBEAT appliqués aux serveurs

Environnement technique: Centos 6.4, Zabbix, pfsense,

FORMATIONS

2022 – 2023 | ECE Lyon (Ecole d'ingénieurs), Lyon-France Msc 2 Data Engineer et Intelligence artificielle

2014 – 2016 | ISI (Institut Supérieur d'informatique), Dakar-Sénégal Master en Sécurité des systèmes d'informations et monétique

2010 – 2014 | UCAO –UUT (Université Catholique de l'Afrique de l'Ouest Unité universitaire du TOGO), Lome - Togo

Licence en Réseaux informatique et télécommunication.

2010 | LYADE (Lycée d' Adeta), Adeta-Togo Baccalauréat, Science de la vie et de la terre.

CENTRE D'INTERET

Activités

Naviguer sur le net, Jeux.

Football, Basketball, Ping-Pong, Natation

Réferences sites devéloppés

Sites

https://flormar.ci/ https://flormar.sn/